【裁判字號】    98,交訴,325
【裁判日期】    990618
【裁判案由】    肇事逃逸罪等
【裁判全文】
臺灣臺中地方法院刑事判決             98年度交訴字第325號
公  訴  人  臺灣臺中地方法院檢察署檢察官
被      告  丙○○
上列被告因肇事逃逸罪等案件，經檢察官提起公訴（98年度偵字
第24220號），被告就被訴事實為有罪之陳述，本院合議庭裁定
由受命法官獨任進行簡式審判程序，本院判決如下：
    主    文
丙○○駕駛動力交通工具肇事，致人受傷而逃逸，處有期徒刑陸
月，如易科罰金，以新臺幣壹仟元折算壹日。緩刑貳年，並應向
指定之政府機關、政府機構、行政法人、社區或其他符合公益目
的之機構或團體提供肆拾小時之義務勞務，緩刑期間付保護管束
。
    犯罪事實及理由
一、本件犯罪事實、證據及應適用之法條，除犯罪事實欄一第1
    行至第5行之記載應更正為「丙○○於民國98年8月30日14時
    20 分許，駕駛車牌號碼R3-7059號自小客車，沿臺中縣豐原
    市○○路由南往北方向行駛，迄同日14時48分許，途經三豐
    路與三豐路967巷交岔路口，本應注意車前狀況，以隨時採
    取必要之安全措施，且汽車行駛至交岔路口，其行進應遵守
    燈光號誌，而依當時天候晴、日間自然光線、柏油路面乾燥
    、無缺陷、無障礙物、視距良好、行車管制號誌正常，並無
    不能注意之情事，竟疏未注意而貿然闖紅燈左轉」，第16行
    關於「等傷害。」後增加「（丙○○所涉過失傷害罪部分另
    由本院為不受理判決）」之文字，及證據並所犯法條欄一關
    於「訊據被告丙○○固坦認有於上開時地與告訴人戊○○○
    、乙○○○、己○○及丁○○發生車禍，並於發生車禍後未
    留在現場等事實，惟矢口否認有何過失，辯稱：行經路口時
    ，並沒有看到告訴人己○○所騎乘之機車，是告訴人己○○
    經過路口的車速過快，才會發生車禍云云。然查：…(五)綜上
    ，被告所辯顯屬臨訟卸責之詞，殊無足採，其過失傷害及公
    共危險等罪嫌已堪認定。」，應更正為「訊據被告丙○○對
    於上揭肇事逃逸罪之事實坦承不諱，且查：(五)是綜上，被告
    之自白核與事實相符，其本案肇事逃逸之犯行已堪認定。」
    ，及(一)第3、4行關於「業經告訴人等人指述綦詳」，應更正
    為「業經告訴人乙○○○4人於警詢、檢察官偵訊時指述綦
    詳，及告訴人乙○○○、戊○○○、己○○於本院審理時證
    述明確在卷，」，及(一)第6行「…在卷可按」前，應增加「
    ，及臺灣省臺中縣車輛事故鑑定委員會於99年2月10日以中
    縣鑑字第0995500397號函覆分析意見亦認定：「研判可能丙○○駕駛自小客車行經肇事地段，未注意對向有重機車直行
    駛來，即於紅燈號誌情況下左轉欲駛入967巷內，致正左轉
    時造成直行駛至由己○○駕駛並附載丁○○之重機車防範不
    及，丙○○自小客車於左轉時右前角等處即與己○○重機車
    左側發生碰撞，造成黃車失控偏往行駛方向右前方碰撞於
    967 巷口停等紅燈號誌由戊○○○駕駛並附載乙○○○之重
    機車倒地，造成戊○○○、乙○○○、己○○及丁○○4人
    受傷」之情可參，並臺中縣警察局豐原分局於98年12月11日
    以中縣豐警偵字第0980051688號函覆本案相關監視錄影畫面
    光碟1片、錄影畫面翻拍相片12幀、肇事現場路況圖1張及於
    99年5月16日以中縣豐警偵字第0990027566號函覆臺中縣豐
    原市○○路與三豐路967巷口號誌燈號變換時相、變換時間
    勘查紀錄表、相片暨現場錄影光碟1片」，其餘引用起訴書
    之記載（如附件）。
二、又被告前於民國76年間因賭博案件，經法院判決有期徒刑5
    月在案，而於76年10月13日易科罰金執行完畢，其於5年內
    未曾因故意犯罪受有期徒刑以上刑之宣告，此有臺灣高等法
    院被告前案紀錄表在卷可按，其為本案肇事逃逸犯罪固值非
    難，惟衡及被告業與告訴人乙○○○等4人成立調解，此有
    本院99年度司中調字第1005、1009號調解程序筆錄各1份在
    卷可稽(見本院卷頁87至89)，且告訴人乙○○○於本院審理
    中均表示：關於被告所犯肇事逃逸罪部分，同意法院給予被
    告自新機會之情(見本院卷頁114反) ，是被告經此偵審程序
    及有期徒刑之宣告後，應能知所警惕而信無再犯之虞，故本
    院認對其所宣告之刑，以暫不執行為適當，爰併予宣告緩刑
    2 年，以啟自新，而為使其緩刑期間能知法守法，及對社會
    有所貢獻，爰併告緩刑期間付保護管束；又緩刑期內，為使
    其知法守法，謹言慎行，且導正其行為與法治之觀念，爰併
    宣告其於緩刑期間內，向指定之政府機關、政府機構、行政
    法人、社區或其他符合公益目的之機構或團體，提供40小時
    之義務勞務，並依刑法第93條第1項第2款之規定，應於緩刑
    期間付保護管束，期能使被告於義務勞務過程及保護管束期
    間，確切明瞭其行為所造成之損害，並培養正確法治觀念，
    至於被告究應向何之政府機關、政府機構、行政法人、社區
    或其他符合公益目的之機構或團體提供義務勞務，屬執行之
    問題，應由執行檢察官斟酌全案情節及各政府機關、政府機
    構、行政法人、社區或其他符合公益目的之機構或團體之需
    求，妥為指定，併予敘明。
三、依刑事訴訟法第273條之1第1項、第310條之2、第454條第2
    項、第299條第1項前段，刑法第185條之4、第41條第1項前
    段、第74條第1項第1款、第2項第5款、第93條第1項第2款，
    判決如主文。
本案經檢察官甲○○到庭執行職務。
中    華    民    國    99    年    6     月    18    日
                  刑事第三庭    法  官  楊曉惠
以上正本證明與原本無異。
如不服本判決，應於收受送達後10日內向本院提出上訴書狀（應
敘述具體理由並附繕本）。
上訴書如未敘述理由，應於上訴期間屆滿後20日內補提理由書於
本院。
                                書記官  謝明倫
中    華    民    國    99    年    6     月    18    日
附錄論罪科刑法條
刑法第185條之4
駕駛動力交通工具肇事，致人死傷而逃逸者，處6月以上5年以下
有期徒刑。

司法院資訊處製作；財團法人民間司法改革基金會備份。
